【裁判字號】    99,苗簡,375
【裁判日期】    990930
【裁判案由】    撤銷無償贈與行為等
【裁判全文】
臺灣苗栗地方法院民事簡易判決         99年度苗簡字第375號
原      告  台新國際商業銀行股份有限公司
法定代理人  乙○○
訴訟代理人  甲○○
            丙○○
被      告  丁○○
兼  上一人
訴訟代理人  戊○○
上列當事人間請求撤銷無償贈與行為等事件，本院於民國99年9
月24日言詞辯論終結，判決如下：
    主  文
被告戊○○與被告丁○○間就坐落苗栗縣竹南鎮○○段五０八地
號土地（地目建、面積四九點七九平方公尺、應有部分五分之一
）暨坐落苗栗縣竹南鎮○○段一三五建號建物（即門牌號碼苗栗
縣竹南鎮○○里○○鄰○○路七八巷五八弄二號，應有部分五分
之一）所為之贈與契約債權行為及所有權移轉登記物權行為，均
應予撤銷。
被告丁○○應將前項土地及建物經苗栗縣竹南地政事務所於民國
九十八年九月三十日以贈與為原因所為之所有權移轉登記予以塗
銷。
訴訟費用新臺幣壹仟柒佰柒拾元由被告負擔。
    事實及理由
一、原告主張：被告戊○○於民國91年11月7 日向原告申辦現金
    卡使用，惟其自97年2 月27日起即逾期繳款，目前尚積欠消
    費款新台幣（下同）162,236 元（內含本金135,879 元、利
    息26,357元），目前已逾期達3 百餘日未給付。坐落苗栗縣
    竹南鎮○○段508 地號土地（地目建、面積49點79平方公尺
    、應有部分5 分之1 ）暨坐落苗栗縣竹南鎮○○段135 建號
    建物（即門牌號碼苗栗縣竹南鎮○○里○○鄰○○路78巷58弄
    2 號，應有部分5 分之1 ）（以下簡稱系爭不動產）原為被
    告戊○○所有，然被告戊○○為求脫產，竟於98年9 月30日
    以贈與為原因，將系爭不動產移轉登記予其女即被告丁○○
    名下。被告戊○○為上開無償贈與行為時，其名下已無其他
    財產可供清償其對原告之債務，則被告戊○○之贈與行為顯
    係蓄意害及原告債權。又原告係於99年6 月1 日向地政事務
    所申請列印系爭不動產登記謄本時，始知悉上開情事，尚未
    逾之1 年之撤銷權除斥期間。為此爰依民法第244 條第1 項
    、第4 項規定，提起本訴並求為判決如主文第1、2項所示。
二、被告則於本院99年9 月24日言詞辯論期日時，對於原告之請
    求逕為認諾之意思表示（詳本院卷第50頁）。
三、按當事人於言詞辯論時為訴訟標的之捨棄或認諾者，應本於
    其捨棄或認諾為該當事人敗訴之判決，民事訴訟法第384 條
    定有明文。查本件被告於99年9 月24日到庭辯論時，對於原
    告之請求逕為認諾，有本院上開言詞辯論筆錄在卷可按，則
    揆諸上開規定，本院自應為被告敗訴之判決。
四、從而，原告請求被告戊○○與被告丁○○間就系爭不動產所
    為之贈與契約債權行為及所有權移轉登記物權行為，均應予
    撤銷，及請求被告丁○○應將系爭不動產經苗栗縣竹南地政
    事務所於98年9月30日以贈與為原因所為之所有權移轉登記
    予以塗銷，為有理由，應予准許，爰判決如主文第1 、2 項
    所示。
五、訴訟費用負擔之依據：民事訴訟法第78條、第85條第1 項前
    段。
中    華    民    國    99    年    9     月    30    日
                  苗栗簡易庭法  官  王萬金
以上正本係照原本作成
如對本判決上訴，須於判決送達後20日內向本院提出上訴狀。
如委任律師提起上訴者，應一併繳納上訴審裁判費。
                        書記官  劉麗美
中    華    民    國    99    年    9     月    30    日

司法院資訊處製作；財團法人民間司法改革基金會備份。
